臺灣臺南地方法院刑事判決
109年度易字第808號
公  訴  人  臺灣臺南地方檢察署檢察官
被      告  潘信安





上列被告因詐欺等案件，經檢察官提起公訴（109年度偵字第107
12號），被告於準備程序中就被訴事實為有罪之陳述，經告知簡
式審判程序之旨，並聽取被告與公訴人意見後，本院合議庭裁定
由受命法官獨任以簡式審判程序進行審理，判決如下：
    主  文
潘信安犯竊盜罪，處有期徒刑參月，如易科罰金，以新臺幣壹仟
元折算壹日；又犯詐欺取財罪，處有期徒刑貳月，如易科罰金，
以新臺幣壹仟元折算壹日。應執行有期徒刑肆月，如易科罰金，
以新臺幣壹仟元折算壹日。
未扣案之犯罪所得新臺幣伍仟捌佰元沒收，於全部或一部不能沒
收或不宜執行沒收時，追徵其價額。
    犯罪事實及理由
壹、程序事項：按被告潘信安所犯為死刑、無期徒刑、最輕本刑
    3年以上有期徒刑以外之罪，亦非屬高等法院管轄之第一審
    案件，其於準備程序就被訴事實為有罪陳述，經告知簡式審
    判程序之旨，並聽取檢察官、被告之意見後，本院合議庭依
    刑事訴訟法第273條之1第1項規定裁定進行簡式審判程序，
    則本案之證據調查，依同法第273條之2規定，不受同法第15
    9條第1項、第161條之2、第161條之3、第163條之1及第164
    條至第170條所規定證據能力認定及調查方式之限制，合先
    敘明。
貳、實體事項：
一、本件犯罪事實及證據，除事實部分，「犯罪事實」欄第1至2
    行補充為「見陳俊福停放在臺南市○○區○○路0段000號前路旁
    之車號00-0000號自小貨車車門未上鎖」、第4行「中國信託
    商業銀行信用卡2張」更正為「中國信託商業銀行信用卡3張
    」外，餘均引用檢察官起訴書（如附件）之記載。
二、論罪科刑：
　㈠核被告所為，係犯刑法第320條第1項竊盜罪及第339條第1項
    詐欺取財罪。被告所犯2行為，是分別基於不同之犯罪決意
    所為，應予分別處罰。
　㈡爰以行為人之責任為基礎，審酌被告尚值青年，不思以己身
    勞力、能力自正當途徑取得金錢、財物，為貪圖不法之利益
    ，先是進入告訴人陳俊福之車內竊取存放證件、信用卡之皮
    夾，再持告訴人之信用卡向被害人慶大純金珠寶友愛連鎖店
    詐欺取財，造成本案告訴人及被害人之財物損失及生活上不
    便，亦妨害社會治安，法紀意識薄弱，所為實無足取；次審
    酌被告前有多次竊盜前科，有臺灣高等法院被告前案紀錄表
    1份及臺灣橋頭地方法院109年度簡字第1196號判決（見本院
    卷第23至26頁）在卷可參，足見其反復實施相同犯罪，素行
    非佳；另考量被告坦認犯行及竊得物品已發還之情節；兼衡
    被告本案竊取、詐得之物品價值、行竊手段、獲益、所造成
    之損害等情形，暨其自陳學歷為高職畢業之智識程度，未婚
    、無子女、入監前受僱於物流業擔任司機（收入詳卷）、入
    監前與母親同住、無須扶養他人之家庭生活狀況（見本院卷
    第102頁）等一切情狀，分別量處如主文所示之刑，並均諭
    知易科罰金之折算標準，以及考量本案犯罪情狀、被告年齡
    與被告前案執行方式與期間長度，定其應執行之刑，暨諭知
    應執行刑之易科罰金折算標準，以示懲儆。
三、沒收：
　㈠按「犯罪所得，屬於犯罪行為人者，沒收之。」、「前2項之
    沒收，於全部或一部不能沒收或不宜執行沒收時，追徵其價
    額。」刑法第38條之1第1項前段、第3項定有明文。
　㈡經查，被告本案詐得之黃金手鍊1條，經其於警詢中供稱業已
    變賣得新臺幣（下同）5,800元，則此5,800元之犯罪所得，
    未經扣案，應依刑法第38條之1第1項前段、第3項規定沒收
    之，並於全部或一部不能沒收或不宜執行沒收時，追徵其價
    額。
　㈢至其餘被告本案竊得之物，均經發還告訴人，有贓物認領保
    管單在卷可參（見警卷第21頁），依刑法第38條之1第5項規
    定，均不予諭知沒收。
據上論斷，應依刑事訴訟法第273條之1第1項、第299條第1項前
段、第310條之2、第454條第2項，刑法第320條第1項、第339條
第1項、第41條第1項前段、第51條第5款、第38條之1第1項前段
、第3項，刑法施行法第1條之1第1項，判決如主文。
本案經檢察官林怡君提起公訴，檢察官蔡佳蒨、羅瑞昌到庭執行
職務。
中　　華　　民　　國　　109 　年　　11　　月　　16　　日
                  刑事第三庭　法　官  陳郁婷
以上正本證明與原本無異。
如不服本判決，應於收受本判決後20日內向本院提出上訴書狀，
並應敘述具體理由。其未敘述上訴理由者，應於上訴期間屆滿後
20日內向本院補提理由書狀（均須按他造當事人之人數附繕本）
「切勿逕送上級法院」。
  　　　　　　　　　　　　　　書記官　林怡芳
中　　華　　民　　國　　109 　年　　11　　月　　17　　日

附錄本案論罪科刑法條
中華民國刑法第320條第1項
意圖為自己或第三人不法之所有，而竊取他人之動產者，為竊盜
罪，處5年以下有期徒刑、拘役或50萬元以下罰金。

中華民國刑法第339條第1項
（普通詐欺罪）
意圖為自己或第三人不法之所有，以詐術使人將本人或第三人之
物交付者，處5年以下有期徒刑、拘役或科或併科50萬元以下罰
金。

【附件】
臺灣臺南地方檢察署檢察官起訴書　
　　　　　　　　　　　　　　　　　　109年度偵字第10712號
　　被　　　告　潘信安　男　28歲（民國00年0月0日生）
　　　　　　　　　　　　住○○市○○區○○路000巷0號
　　　　　　　　　　　　居臺南市○○區○○○街00號
　　　　　　　　　　　　國民身分證統一編號：Z000000000號
上列被告因竊盜等案件，業經偵查終結，認應提起公訴，茲將犯
罪事實及證據並所犯法條分敘如下：
　　　　犯罪事實
一、潘信安於民國109年4月24日17時許，見陳俊福停放在路旁之
    車號00-0000自小貨車車門未上鎖，竟基於意圖為自己不法
    所有之竊盜犯意，徒手竊取該車副駕駛座椅上之黑色皮夾1
    個（內有中國信託商業銀行信用卡2張、中華郵政提款卡、
    身分證及駕照各1張），潘信安得手後，復於同日18時10分
    許，在臺南市○○區○○街000號慶大純金珠寶友愛連鎖店（下
    稱慶大珠寶），基於詐欺取財之犯意，佯為有權使用該信用
    卡之人，而以上開竊得中國信託商業銀行信用卡（卡號0000
    000000000000）刷卡消費新臺幣（下同）9000元購買黃金手
    鍊1條，使慶大珠寶人員陷於錯誤，而交付所消費之黃金手
    鍊1條後，持該手鍊至臺南市中西區西門路2段不知名金飾店
    變賣獲得5,800 元花用殆盡，並將上開信用卡放回皮夾後，
    將皮夾及其他物品全數丟棄在臺南市南區水萍塭公園樹叢內
    （業已發還陳俊福）。嗣因陳俊福發覺遭竊報警處理，經警
    調閱相關監視錄影畫面後，循線查悉上情。
二、案經陳俊福訴由臺南市政府警察局第二分局移送偵辦。
　　　　證據並所犯法條
一、詢據被告潘信安對上揭犯罪事實坦承不諱，核與證人即告訴
    人陳俊福警詢中所述大致相符，並有扣押筆錄、扣押物品目
    錄表、贓物認領保管單、慶大珠寶購買收據、現場暨監視器
    翻拍照片及刷卡簽單、贓物照片共15張在卷可稽，足認被告
    自白與事實相符。本件事證明確，被告犯嫌應堪認定。
二、核被告所為，係犯修正前刑法第320條第1項之竊盜罪嫌、同
    同法第339條第1項詐欺取財罪嫌。被告所犯竊盜、詐欺取財
    罪嫌，其犯意各別、行為互殊，請予分論併罰。另被告竊得
    之物品雖已返還告訴人陳俊福，惟其詐欺取得之手鍊變賣後
    獲取之價金5,800不法所得並未扣案，亦未實際合法發還被
    害人，請依刑法第38條之1第1項前段、第3項之規定宣告沒
    收其犯罪所得，如全部或一部不能沒收或不宜執行沒收時，
    請追徵其價額。另移送意旨雖認被告另涉有刑法第217條第1
    項偽造署押罪嫌，惟被告於購買手鍊時，於信用卡簽單上係
    簽署其本人姓名「潘信安」，此部分業據被告供承在卷，並
    有簽單照片在卷可參，是被告並無偽造他人之署押，自未涉
    有偽造署押罪嫌。惟此部分與前揭起訴之詐欺部分，屬想像
    競合之裁判上一罪關係，為起訴效力所及，爰不另為不起訴
    處分，併此敘明。
三、依刑事訴訟法第251條第1項提起公訴。
　　此　　致
臺灣臺南地方法院
中　　華　　民　　國　　109 　年　　6 　　月　　24　　日
　　　　　　　　　　　　　　　檢  察  官   林怡君
本件證明與原本無異
中　　華　　民　　國　　109 　年　　7 　　月　　7 　　日
　　　　　　　　　　　　　　　書  記  官   黃怡寧